【裁判字號】    90,易,493
【裁判日期】    900316
【裁判案由】    家庭暴力防治法
【裁判全文】
臺灣高雄地方法院刑事判決                            九十年度易字第四九三號
    公  訴  人  臺灣高雄地方法院檢察署檢察官
    被      告  甲○○
右列被告因家庭暴力防治法案件，經檢察官提起公訴（八十九年度偵字第二四二三七
號），本院判決如左：
    主  文
甲○○違反法院依家庭暴力防治法第十五條所為禁止實施家庭暴力行為之裁定，處拘
役肆拾日，如易科罰金，以參佰元折算壹日，緩刑貳年。
    事  實
一、甲○○素行良好，未曾受有期徒刑以上刑之宣告，又其與乙○○原係夫妻關係，
    於民國八十八年九月間離婚。甲○○前因對乙○○之身體不法侵害行為，業經臺
    灣高雄地方法院於八十九年九月十九日核發保護令，裁定「甲○○不得對下列之
    人實施身體或精神上不法侵害之行為：被害人乙○○；被害人之子女黃首鈞、黃
    首揚、黃首凡。甲○○不得直接或間接對於乙○○為下列聯絡行為：騷擾、通話
    、通信。」（本院八十九年度暫家護字第二二八號），仍不知收斂，竟基於傷害
    他人身體之犯意及違反前揭民事暫時保護令之犯意，於民國八十九年十月二十六
    日凌晨一時五十分許，甲○○至位於高雄縣鳳山市○○街一二一號乙○○住處內
    ，因飲酒後帶有酒意，且不滿乙○○遲開門，一言不合，竟徒手摑打張女之臉部
    ，致使乙○○受有臉部紅腫之傷害（傷害部份業據撤回告訴），而對乙○○為身
    體上不法之侵害之行為。
二、案經高雄縣警察局鳳山分局報請臺灣高雄地方法院檢察署檢察官偵查起訴。
    理  由
一、訊據被告甲○○坦承有掌摑被害人乙○○臉部二次，因而致被害人受有臉部紅腫
    之傷害等事實不諱，核與被害人乙○○於警訊中指訴情節大致相符。而被告於警
    訊及偵查中均自承知悉有前揭保護令核發之情事，並有臺灣高雄地方法院八十九
    年度暫家護字第二二八號民事暫時保護令乙份附卷可稽，是被告固辯稱：伊父母
    收領該保護令後曾以電話通知，惟伊不知保護令之內容云云。惟既經法院合法送
    達，且經通知，竟以不知內容置辯，尚難以此免責。從而被告既明知前述保護令
    ，竟仍假藉酒意，為違反該保令之上開犯行，自屬事證明確，被告犯行堪以認定
    ，應予依法論罪科刑。
二、被告明知上揭保護令，仍對被害人為上述犯行，核其所為係犯家庭暴力防治法第
    五十條第一款之違反保護令罪。爰審酌被告竟不顧夫妻之情，僅因細故即以暴力
    相向，實屬不該，惟素行良好，而傷害尚輕，且與被害人乙○○業經達成和解，
    經被害人當庭表示願原諒其犯行，又被害人與被告之年幼子女尚需被告提供經濟
    來源，及犯後坦承犯行之態度等一切情狀，量處如主文所示之刑，並諭知易科罰
    金之折算標準，以示懲儆。又被告未曾受有期徒刑以上之刑之宣告，有臺灣高雄
    地方法院檢察署刑案資料查註紀錄表乙紙在卷可考，且負有家庭經濟之重責，經
    此刑之宣告後，應知警惕而無再犯之虞，本院認所宣告之刑以暫不執行為適當，
    併諭知緩刑二年，用啟自新。
據上論斷，應依刑事訴訟法第二百九十九條第一項前段、家庭暴力防治法第五十條第
一款、刑法第十一條前段、第四十一條、第七十四條第一款、罰金罰鍰提高標準條例
第二條、現行法規所定貨幣單位折算新臺幣條例第二條，判決如主文。
本案經檢察官鍾忠孝到庭執行職務。
中      華      民      國      九十      年      三      月    十六    日
                                      臺灣高雄地方法院刑事第六庭
                                          法  官  張世賢
右正本證明與原本無異。
如不服本判決，應於判決送達後十日內，向本院提出上訴狀。
                                          書記官  蔡琬玲
中      華      民      國      九十      年      三      月    十六    日


司法院資訊處製作；財團法人民間司法改革基金會備份。
